# 请教陈版主，关于预计负债产生的原因

提问人：shaowei2073 时间：2014-02-02 11:27:18
您好，陈版主，咨询个关于预计负债产生的原因的问题：预计负债是不是只有在或有事项中才会产生？固定资产弃置费用的预计负债如何理解，也属于或有事项吗？谢谢！

回答人：chenyiwei
预计负债基本产生于或有事项。但在实际操作中，某些金额需要估计的负债也可以作为预计负债。